【裁判字號】    92,交聲,591
【裁判日期】    920528
【裁判案由】    違反道路交通管理處罰條例聲明異議
【裁判全文】
臺灣臺北地方法院交通事件裁定                    九十二年度交聲字第五九一號
    原處分機關  交通部公路總局台北區監理所
    異  議  人  乙○○
    即受處分人
右列異議人即受處分人因違反道路交通管理處罰條例案件，對於交通部公路總局台北
區監理所民國九十二年四月二十九日所為之處分（原處分案號：北監自裁字第裁四０
－Ｚ00000000號），聲明異議，本院裁定如左：
    主    文
異議駁回。
    理    由
一、按汽車行駛高速公路應依速限標誌指示，高速公路交通管制規則第五條第一項前
    段定有明文。次按汽車行駛於高速公路而不遵管制之規定者，處汽車駕駛人新臺
    幣（下同）三千元以上六千元以下罰鍰，並記違規點數一點，道路交通管理處罰
    條例第三十三條第一項及第六十三條第一項第一款亦定有明文。
二、本件異議人即受處分人乙○○於民國九十二年三月十七日二時五十九分，駕駛其
    所有車牌號碼ＲＺ－三五五五號自用小客車，行經設有最高速限一百公里標誌之
    國道一號公路北向二八四公里處，竟以時速一百一十四公里之行車速度（超速十
    四公里）超速行駛，經雷達測速器測定自動拍照後，為內政部警政署國道公路警
    察局第四警察隊（下稱舉發單位）員警甲○○以其有違反前揭道路交通管理處罰
    條例第三十三條第一項規定之行為逕行掣單舉發，受處分人於舉發通知單上所載
    應到案日期前向原處分機關提出申訴，經原處分機關請舉發單位調查結果，仍認
    受處分人有前開違規行為，原處分機關乃依前開道路交通管理處罰條例第三十三
    條第一項、第六十三條第一項第一款（漏載第一款）及違反道路交通管理事件統
    一裁罰基準表規定，於九十二年四月二十九日裁處受處分人罰鍰三千元，並記違
    規點數一點。
三、受處分人乙○○矢口否認有於前開時地超速行駛之事實，辯稱略以：「伊近十年
    來從未開車到過台南，且該採證照片所攝得車輛之後車廂蓋、型號標誌、燈板等
    物均與伊所有之車輛不同，該違規車輛並非伊所有，並提出上開車輛於九十年七
    月三十一日因違規遭拍攝之採證照片一幀為證。」云云。惟查：受處分人於前述
    時地因超速行駛為警逕行舉發之違規事實，有內政部警政署國道公路警察局舉發
    違反道路交通管理事件通知單影本及採證照片各一紙附卷足憑，而受處分人於舉
    發通知單上所載應到案日期內向原處分機關提出申訴，經原處分機關請舉發單位
    調查結果認定受處分人違規屬實，此亦有內政部國道公路警察局第四警察隊九十
    二年四月十五日公警國四交訴字第０九二０００一五九九號書函一紙在卷足證；
    另參諸本件舉發員警甲○○於本院九十二年五月二十一日調查時到庭證稱：「我
    們有核對廠牌、車輛種類、外觀、顏色等沒錯的話，我們就開單舉發。」等語，
    已足使本院得有原處分機關所認定受處分人有於前揭違規行為屬實之確信。再查
    ：本件受處分人雖辯稱其所有之車輛與違規採證照片所攝得車輛，二者於車尾之
    後車廂蓋、型號標誌、燈板等處有所不同，惟按該等零件皆屬可加裝或拆卸之物
    品，況且受處分人所提出之違規採證照片係於九十年七月三十一日所攝得，此由
    該照片右上角處測速儀器所顯示數字可徵，是該照片拍攝時間距離本次受處分人
    為警舉發違規行為之時間，相距達一年又九月之久，已有相當時期，故僅依受處
    分人所舉之照片，尚不足為證明受處分人所有車輛之現況與採證照片上所攝得之
    車輛不同。末查，交通警察掣單舉發違反道路交通管理處罰條例所列之違規事實
    ，本質上為行政處分，係公務員基於職務上之權力，依法就特定之具體事件所為
    之具公法上效果之單方面行政行為，基於公務員為公法上行為具有公信力之原則
    ，該行政行為當可被推定為真正，其據以依法處分之事實認定亦為正確無誤。從
    而，受處分人上開空言辯稱伊從未開車至台南而否認違規云云，堪難採信。本件
    事證已臻明確，受處分人之右揭違規行為堪以認定。
四、綜上所述，受處分人確有在前揭時地超速行駛之違規行為，從而，原處分機關依
    前開道路交通管理處罰條例第三十三條第一項、第六十三條第一項第一款及違反
    道路交通管理事件統一裁罰基準表規定裁處受處分人罰鍰三千元，並記違規點數
    一點，核無違誤，本件異議為無理由，應予駁回。
五、據上論斷，應依道路交通案件處理辦法第十九條，裁定如主文。
中      華      民      國    九十二    年      五      月    二十八    日
                                臺灣臺北地方法院交通法庭
                                    法  官  蔡正雄
右正本證明與原本無異。
如不服本裁定，應於裁定送達後五日內向本院提出抗告狀。
                                    書記官  黃秀琴
中      華      民      國    九十二    年      五      月    二十八    日


司法院資訊處製作；財團法人民間司法改革基金會備份。
